臺灣臺中地方法院交通事件裁定　　　　　　　　　　九十一年度交聲字第八三號
　　原處分機關　公路局豐原監理站
　　異 議人 即
　　受 處分 人　甲○○
右列受處分人因違反道路交通管理處罰條例案件，對於交通部公路局台中區監理所豐
原監理站九十一年一月二十四日所為之處分（豐監稽違六三字第Ｈ八九二九五
號裁決書)，聲明異議，本院裁定如左：
    主  文
異議駁回。
    理  由
一、按汽車駕駛人駕駛車輛未隨身攜帶駕駛執照者，處新台幣三百元以上六百元以下
    罰鍰；汽車駕駛人在禁止臨時停車處所停車者，處六百元以上一千二百元以下罰
    鍰，道路交通管理處罰條例第二十五條第一項第三款、第五十六條第一項第一款
    分別定有明文。
二、本件異議人即受處分人甲○○聲明異議意旨略以：於案發當日雖汽車違規停放是
    事實，但當場並無開車，從警員填寫罰單至受處分人簽名，皆未將車子駛離，竟
    開立罰單，因認原處分機關之裁處，顯有違誤，爰聲請撤銷原處分等語。
三、本院查：受處分人不否認車子違規停車，但否認伊開車，辯稱並未駕駛汽車，惟
    據舉發員警沈明謀於九十年十二月二十五日之報告中說明：「當本人到達違規車
    輛，駕駛人從店內跑出來，並進入該車發動引擎亦駕車離去，本人當場請駕駛人
    熄火並告知違規人違規事實，陳女拿出行照並告知駕照放置家中未隨身攜帶，並
    述明該車是從家中駕駛到現場停放無誤」，另有當時在場之員警詹勇政可為佐證
    。又台中縣警察局九十一年一月二日九十一中縣警交字第一二四號函中說明「.
    .. 該車駕駛人甲○○見警立即上車啟動駛離時，員警遂予以攔檢，經查駕駛人
    未帶駕照，依法製單舉發，當事人簽名後拒收通知聯，並駕車駛離，本案舉發無
    違誤」等，此有該函及台中縣警察局九十年十月十八日中縣警交字第Ｈ0000
    0000號舉發違反道路交通管理事件通知單一紙在卷可稽。受處分人於本院九
    十一年三月一日訊問時證稱：「車子鑰匙在我身上，簽名之前，我有將車鑰匙插
    入」等語，故受處分人確有持該車鑰匙並發動引擎之事實。雖受處分人辯稱：車
    子是我姐夫的朋友開來的，然經本院諭知另行陳報該證人後，受處分人卻遲未陳
    報，而證人劉必忠即中國隱形眼鏡公司老闆亦證稱「我們在外面討論是否要暫停
    一下或到巷子找停車位」等語。是該車係受處分人開來，並違規停車且受處分人
    未帶駕照應可認定，受處分人所辯，尚難採信。從而，原處分機關援引首揭規定
    ，裁處受處分人罰鍰，並無不當。本件聲明異議為無理由，應予駁回。
據上論斷，應依道路交通管理處罰條例第八十七條第二項、道路交通案件處理辦法第
十九條，裁定如主文。
中      華      民      國    九十一    年      六      月      四      日
                                臺灣臺中地方法院交通法庭
                                    法  官    王  靜  秋
右正本證明與原本無異。
如不服本裁定應於送達後五日內向本院提出抗告狀。
                                    書記官
中      華      民      國    九十一    年      六      月      四      日
